---
title: "1. Data description"
output: html_notebook
---

Ucitavanje potrebnih biblioteka:
```{r}
install.packages('tidyverse')
library(tidyverse)

install.packages('skimr')
library(skimr)
```

Ucitavanje podataka:
```{r}
train <- read.csv("../data/train.csv", stringsAsFactors = FALSE)
test <- read.csv("../data/test.csv", stringsAsFactors = FALSE)
```

Prikaz prvih nekoliko podataka iz train skupa:
```{r}
head(train)
```

Prikaz prvih nekoliko podataka iz test skupa:
```{r}
head(test)
```

Prikaz tipova podataka train skupa:
```{r}
str(train)
```

Prikaz tipova podataka test skupa:
```{r}
str(test)
```

Broj nedostajucih vrednosti u train skupu podataka:
```{r}
sum(is.na(train))
```
Broj nedostajucih vrednosti u test skupu podataka:
```{r}
sum(is.na(test))
```

Broj nedostajucih vrednosti u train skupu po atributima:
```{r}
colSums(is.na(train))
```

Broj nedostajucih vrednosti u test skupu po atributima:
```{r}
colSums(is.na(test))
```

Prikaz osnovnog opisa numerickih podataka train skupa:
```{r}
num.train <- sapply(train, is.numeric)
summary(train[, num.train])
```

Prikaz osnovnog opisa numerickih podataka test skupa:
```{r}
num.test <- sapply(test, is.numeric)
summary(test[, num.test])
```

Prikaz osnovnog opisa char podataka train skupa:
```{r}
char.train <- sapply(train, is.character)
skim(train[, char.train])
```

Prikaz osnovnog opisa char podataka test skupa:
```{r}
char.test <- sapply(test, is.character)
skim(test[, char.test])
```

Matrica korelacija numerickih podataka train skupa:
```{r}
cor(train[, num.train], use = "complete.obs")
```

Matrica korelacija numerickih podataka test skupa:
```{r}
cor(test[, num.test], use = "complete.obs")
```